【裁判字號】    97,上易,1717
【裁判日期】    971113
【裁判案由】    竊盜
【裁判全文】
臺灣高等法院臺中分院刑事判決        97年度上易字第1717號
上  訴  人
即  被  告  丙○○
上列上訴人因竊盜案件，不服臺灣苗栗地方法院97年度易字第
131號中華民國97年8月18日第一審判決（起訴案號：臺灣苗栗地
方法院檢察署96年度偵字第5091號），提起上訴，本院判決如下
：
    主    文
上訴駁回。
    犯罪事實
一、丙○○曾於民國95年間，因犯賭博罪，經臺灣苗栗地方法院
    判決判處有期徒刑4月確定，並於同年11月16日易科罰金執
    行完畢。仍不知悔改，均基於為自己不法所有之意圖，分別
    為下列竊盜行為：
  (一)於96年10月12日清晨6時45分許，在苗栗縣竹南鎮○○里○○路1306號丁○○住處，徒手竊取丁○○所有、置放在其住
    處門外之車牌號碼GYF－770號機車1部。
  (二)於96年10月20日傍晚5時許，在苗栗縣苗栗市○○里○○路
    151號乙○○住處，持客觀上足以供作兇器使用之扳手1支（
    未扣案），竊取乙○○所有、懸掛在其住處門外機車上之車
    號IGC—327號車牌1面，得手後將之懸掛在上述竊得之丁○○之機車後方，以逃避警察查贓。
  (三)嗣於96年10月27日晚間11時許，丙○○將上述改懸IGC—327
    號車牌之車號GYF－770號贓車駛至苗栗縣苗栗市○○路960
    號先鋒機車行換鎖時，經警發現該機車車牌與車身不符，始
    查悉上情。
二、案經苗栗縣警察局大湖分局報請臺灣苗栗地方法院檢察署檢
    察官偵查起訴。
    理    由
一、證據能力方面：
  (一)按被告之自白，非出於強暴、脅迫、利誘、詐欺、疲勞訊問
    、違法羈押或其他不正之方法，且與事實相符者，得為證據
    ，刑事訴訟法第156條第1項定有明文。被告於本院審理中陳
    稱其於警詢中遭員警刑求云云，又於原審審理時指稱伊於96
    年10月28日警詢時，被警察嚇稱「不是你偷的，也是你偷的
    」，又被打了5拳1腳，3拳在左臉頰，2拳在左手臂，1腳在
    腹部，後來伊就照筆錄唸云云。惟查證人即查辦本案警員彭
    俊硯、彭文正2人於原審審理時經隔離訊問，均具結證稱未
    對被告為任何刑求等語，經原審依其證述時言詞均屬懇切，
    對於細節均未有任何猶豫而立即回答，且2人所述情節相符
    ，而認其2人所述顯具有可信性；再參酌被告於警詢當日即
    96年10月28日移送檢察官訊問時，被告仍坦承竊取車號IGC
    —327號車牌1面，惟就機車部分則改稱係向車主丁○○所借
    云云，可知被告接受檢察官訊問時可自由陳述，其既已翻異
    前詞，倘其果於警詢時受有刑求之情事，豈可能未向檢察官
    供述其情？惟被告於96年10月28日檢察官訊問時並未有任何
    關於警詢時受刑求之陳述，自難信被告有遭受刑求，被告於
    警詢中之自白，應有證據能力。
  (二)按被告以外之人於審判外之陳述，雖不符刑事訴訟法第159
    條之1至第159條之4之規定，然經當事人於審判程序同意作
    為證據，法院審酌該言詞陳述作成時之情況，認為適當者，
    亦得為證據；當事人、代理人或辯護人於法院調查證據時，
    知有刑事訴訟法第159條第1項不得為證據之情形，而未於言
    詞辯論終結前聲明異議者，視為有前項之同意，刑事訴訟法
    第159條之5定有明文。查本案採為判決基礎之被告以外之人
    於審判外之言詞或書面陳述，固屬傳聞證據，惟被告就該審
    判外之陳述，及就本案採為判決基礎之文書資料，未曾於言
    詞辯論終結前爭執其證據能力或聲明異議，本院審酌上開陳
    述作成時之情況，並無違法取證之瑕疵，認以之作為證據為
    適當，揆諸上開規定，該審判外之陳述及文書資料均有證據
    能力，先予敘明。
二、訊據上訴人即被告丙○○（下稱被告）矢口否認有何竊盜犯
    行，並辯稱伊未竊取上開機車及車牌，係古偉君所竊並交予
    伊去換鎖云云。經查：
  (一)被告如何於上開時間、地點，未經被害人丁○○、乙○○同
    意或授權，分別以徒手方式竊取被害人丁○○所有車牌號碼
    GYF－770號機車1部、及以扳手1支竊取被害人乙○○所有車
    號IGC—327號車牌1面等情，業據被告於警詢中供承不諱，
    並於偵查中供稱「我10月20日下午5點左右，我拆乙○○停
    在樓下機車的車牌，我是用我扳手拆的，扳手我丟掉了」等
    語（見偵查卷宗第37頁）；復經證人賴法才、被害人乙○○
    於警詢中證述明確，亦經證人即被害人丁○○於偵查中具結
    證述無訛；又證人即警員彭俊硯於原審審理時具結證稱「被
    告於警詢時曾說，乙○○是他的鄰居，長年沒有居住在苗栗
    ，有去大陸的習慣，長年住在北部，無從發現車牌遭竊」等
    語；此外尚有贓物認領保管單及現場照片在卷可稽，堪信被
    告於警詢中之自白並非虛言。
  (二)又被告於96年10月27日晚間11時許，將上述改懸IGC—327號
    車牌之車號GYF－770號贓車駛至苗栗縣苗栗市○○路960號
    先鋒機車行換鎖等情，迭據被告於警、偵訊、原審及本院審
    理時均坦承不諱，則該贓車既由被告騎用，益證被告有竊取
    上開機車及車牌之犯行。被告雖否認竊取上開機車，並辯稱
    該機車係古偉君所竊並交予伊去換鎖云云。惟證人古偉君於
    原審審理時到庭具結證述伊曾向車主丁○○借用該機車1次
    ，當天就還車，伊並未竊取機車，亦未要求被告去換鎖等語
    ，核與被告所辯不符，自難遽予採信被告上揭辯詞；況被告
    對自己如何持用該機車一節，曾於96年10月28日偵訊中辯稱
    該機車係向車主丁○○借用云云，惟證人即被害人丁○○於
    偵訊中則具結證稱：我與被告是朋友關係；我搬到頭份去住
    時，被告有跟我借過1次機車；96年10月12日機車失竊時，
    被告沒有向我借機車等語（見偵查卷宗第41頁），可知被害
    人丁○○於96年10月12日並未將該機車借予被告使用；再由
    上揭被告辯詞觀之，該機車倘係被告向車主丁○○借用，被
    告自有權使用該車，豈可能經由古偉君竊取後再交予被告前
    往機車行更換車鎖？而被告所辯該機車係古偉君所竊並交予
    伊去換鎖等情倘係屬實，被告豈可能向車主丁○○借得該車
    使用？被告所辯先後互有矛盾，自難採信。至被告於本院審
    理時請求傳訊證人古偉君，核其待證事實已臻明確，自無調
    查之必要，附此敘明。
  (三)綜上所述，被告所辯係推諉卸責之詞，不可採信。本件事證
    明確，被告竊盜犯行堪予認定。
三、核被告所為係犯刑法第320條第1項、同法第321條第1項第3
    款之竊盜罪。被告所犯2次竊盜犯行，犯意各別，行為互殊
    ，侵害法益亦異，顯係基於各別犯意而為之，應予分論併罰
    。被告前於95年間，因犯賭博罪，經原審法院判處有期徒刑
    4月確定，並於同年11月16日易科罰金執行完畢等情，有臺
    灣高等法院被告全國前案紀錄表在卷可按，被告前受有期徒
    刑之執行完畢後，5年以內故意再犯本件有期徒刑以上之前
    開各罪，為累犯，均應依刑法第47條第1項規定，分別加重
    其刑。原審因依刑法第320條第1項、第321條第1項第3款、
    第47條第1項、第51條第5款，刑法施行法第1條之1等規定，
    審酌被告有上開前科，素行不佳，其竊取鄰居及友人財物，
    造成被害人損失之程度，及犯後猶飾詞否認犯行，態度不佳
    ，及其犯罪之動機、目的、手段，等一切情狀，分別量處有
    期徒刑6月、10，並定其應執行刑為有期徒刑1年2月，又敘
    明被告竊取上開車牌所用之扳手1支並未扣案，且據被告於
    偵查中供明已經丟棄而滅失，而不為沒收之諭知，其認事用
    法均無不合，量刑亦屬妥適，被告上訴猶執前詞，否認犯罪
    ，自無理由，應予駁回。
據上論斷，應依刑事訴訟法第368條，判決如主文。
本案經檢察官甲○○到庭執行職務。
中    華    民    國    97    年    11    月    13    日
            刑事第七庭    審判長法  官  林  榮  龍
                                法  官  張  惠  立
                                法  官  鄭  永  玉
上列正本證明與原本無異。
不得上訴。
                                書記官    瑞  芳
中    華    民    國    97    年    11    月    13    日


司法院資訊處製作；財團法人民間司法改革基金會備份。
